【裁判字號】    99,上易,1406
【裁判日期】    990730
【裁判案由】    竊盜
【裁判全文】
臺灣高等法院刑事判決                99年度上易字第1406號
上  訴  人
即  被  告  甲○○
上列上訴人即被告因竊盜案件，不服臺灣板橋地方法院99年度易
字第639號，中華民國99年5月13日第一審判決（起訴案號：臺灣
板橋地方法院檢察署98年度偵字第33299號），提起上訴，本院
判決如下：
    主  文
上訴駁回。
    事實及理由
一、本案經本院審理結果，認第一審以上訴人即被告甲○○犯刑
    法第321條第1項第2、3款之攜帶兇器毀壞門扇竊盜罪，累犯
    ，判處有期徒刑11月，認事用法及量刑均無不當，應予維持
    ，並引用第一審判決書記載之事實、證據及理由（如附件）
    。
二、被告上訴意旨略以：伊係於遇警時即主動向警告知，應合於
    自首減輕之要件，伊所竊得之財物尚未值新台幣300元，原
    審量處有期徒刑11月，顯屬過重云云。
三、
（一）按對於未發覺之罪自首而受裁判者，得減輕其刑。但有特
      別規定者，依其規定。刑法第62條固定有明文。惟另按刑
      法第62條之所謂發覺，係指有偵查犯罪職權之公務員已知
      悉犯罪事實與犯罪之人而言，而所謂知悉，固不以確知其
      為犯罪之人為必要，但必其犯罪事實，確實存在，且為該
      管公務員所確知，始屬相當。最高法院75年台上字第1634
      號著有判例可資參照。
（二）查本案係於98年11月30日下午5時許，員警接獲通報以板
      橋市○○街181巷28號4樓有竊嫌侵入，員警即就上樓往4
      樓走，後來看到被告由上往下走而覺得可疑，員警就抓住
      被告阻止被告往下走，並問被告是否住這裡，被告稱其是
      來找人要債，員警質以是找哪一間哪個人，被告稱是逐戶
      按鈴，但是找不到那個人，嗣員警發現被告有背一個包包
      ，就請被告打開背包，裡面有老虎鉗、手套、外國硬幣，
      後來員警就帶被告上樓，四樓是出租套房共四間，其中三
      間沒有人，一間有人在，被告在破壞Ａ房門鎖時，有人在
      的那間的那個人有聽到破壞門鎖的聲音，從門上向外看，
      有看到被告在破壞門鎖，於是就打電話報警；當時被告還
      不承認，是後來員警把被告的包包打開，並把裡面的東西
      攤開，後來有請目擊者來指認，被告才承認等情，業據證
      人即本案查獲之員警乙○○於本院審理中到庭結證明確。
      足證被告係於經員警已獲報至竊案現場，發覺被告行蹤可
      疑，自被告所攜帶之包包發現有老虎鉗、手套、外國硬幣
      等犯罪工具、竊得財物、並經目擊者指認後，始承認犯罪
      ，尚與刑法第62條所定對於未發覺之罪自首之要件尚屬有
      間，而不得邀減輕之寬典。
（三）另原審於本案量刑時已審酌被告正值壯年，不思依循正軌
      賺取財物，竟以前揭手法，侵入被害人住處而為本件犯行
      ，造成被害人損失財物，亦使社會治安益形敗壞，兼衡其
      前有竊盜前科，顯見其素行非佳，然犯罪後坦承犯行之態
      度等一切情狀，而量處被告有期徒刑11月，核屬適當。
四、綜上所述，被告上述上訴意旨所陳各節，於法並無可採。其
    執此任意指摘原判決不當，並稱原審量刑過重，求予撤銷改
    判，為無理由，應予駁回。
據上論結，應依刑事訴訟法第373條、第368條，判決如主文。
本案經檢察官羅建勛到庭執行職務。
中    華    民    國    99    年    7     月    30    日
                  刑事第二十庭審判長法  官  楊貴雄
                                    法  官  周明鴻
                                    法  官  林銓正
以上正本證明與原本無異。
不得上訴。
                                    書記官  張淨卿
中    華    民    國    99    年    8     月    3     日

司法院資訊處製作；財團法人民間司法改革基金會備份。
